【裁判字號】    98,交聲,4099
【裁判日期】    981218
【裁判案由】    交管條例聲異
【裁判全文】
臺灣板橋地方法院交通事件裁定        98年度交聲字第4099號
原處分機關  交通部公路總局臺北區監理所
異  議  人
即受處分人  甲○○
上列異議人因違反道路交通管理處罰條例案件，對於交通部公路
總局臺北區監理所於民國98年10月26日以北監營裁字第裁40-Z00
000000號違反道路交通管理事件裁決書所為之處分，聲明異議，
本院裁定如下：
    主    文
異議駁回。
    理    由
一、異議意旨略以：異議人即受處分人甲○○於民國98年8 月13
    日17時7 分許，駕駛車號W2-881號營業一般小貨車，行經省
    道台二己線南向2.3 公里處時，因該省道與國道3 號係相接
    之道路，異議人不知違規地點已非3 號國道而係省道，才以
    時速76公里行駛，且該違規地點前方又無跑馬燈警告，是認
    原處分不當，爰聲明異議請求撤銷等語。
二、按行車速度，依標誌或標線之規定，道路交通安全規則第93
    條規定甚明。復按汽車駕駛人，行車速度，超過規定之最高
    時速者，除有道路交通管理處罰條例第43條第1 項第2 款情
    形外，處新臺幣（下同）1,200 元以上2,400 元以下罰鍰，
    道路交通管理處罰條例第40條定有明文；汽車駕駛人違反上
    開條項規定者，記違規點數1 點，同法第63條第1 項第1 款
    亦有規定。
三、經查，異議人駕駛前述營業一般小客車，於上開時、地，在
    限速50公里之省道上，經內政部警政署國道公路警察局員警
    以雷射測速器（儀器序號TS000279）測得係以時速76公里超
    速行駛，並當場攔截後提示、告知雷射測速器測定數據，而
    製發公警局交字第Z00000000 號舉發違反道路交通管理事件
    通知單予以舉發等情，有舉發違反道路交通管理事件通知單
    、內政部警政署國道公路警察局第九警察隊七堵小隊回函各
    1 紙在卷可證（見本院卷第11、21頁），且異議人亦自承有
    以時速76公里超速行駛之情（見本院卷第4 頁），是異議人
    於前揭時地，有以超出限速26公里速度行駛之違規事實，堪
    予認定。
四、又依本件異議人行駛方向，自省道台二己線起點至異議人違
    規地點前，沿途均設置有明顯之速限標誌，計有2 處標示係
    省道及6 處揭示速限50公里之標誌，即省道台二己線南向0
    公里基隆港區○○○道至忠孝隧道口前，設有「二己」之盾
    形省道路線編號標誌1 面、「台二己線速限50公里」長方形
    告示牌1 面、「限速50公里」圓牌2 面（見本院卷第22、23
    頁）；台二己線南向0.8 公里、1.5 公里、2.1 公里暨德安
    路入口匝道（信義隧道）之道路右側，亦分別設有「限速50
    公里」之圓牌各1 面（見本院卷第23、24頁），此有內政部
    警政署國道公路警察局第九警察隊98年9 月9 日公警九交字
    第0980971864號函1 紙、前揭公路警察局七堵小隊提出之現
    場照片6 張在卷可憑（見本院卷第13、22至24頁），則違規
    地點前既已標示明顯，一般人於正常情形下，均可清楚辨識
    該速限及警告標誌之存在，自應遵循標誌所示速限行駛，而
    不問是否已就速限及道路編號變更另設置跑馬燈警示、提醒
    ；惟異議人卻視而不見，並辯稱不知違規處係省道又速限為
    50公里，才以時速76公里超速行駛云云，顯不足採。
五、綜上所述，異議人既有前揭違規行為，原處分機關依道路交
    通管理處罰條例第40條、第63條第1 項規定，裁處異議人罰
    鍰1,800 元，並記違規點數1 點，自屬有據；異議人執前詞
    認本件裁決不當，為無理由，應予駁回。
六、應依道路交通案件處理辦法第19條，裁定如主文。
中    華    民    國    98    年    12    月    18    日
                  交通法庭  法  官  洪珮婷
以上正本證明與原本無異。
如不服本裁定，應於收受送達後5 日內向本院提出抗告狀。
                            書記官  陳永訓
中    華    民    國    98    年    12    月    18    日


司法院資訊處製作；財團法人民間司法改革基金會備份。
